【裁判字號】    94,訴,4069
【裁判日期】    950215
【裁判案由】    毒品危害防制條例
【裁判全文】
臺灣高雄地方法院刑事判決              94年度訴字第4069號
公  訴  人  臺灣高雄地方法院檢察署檢察官
被      告  甲○○
上列被告因違反毒品危害防制條例案件，經檢察官提起公訴（94
年度毒偵字第7832號），及移送併案（94年度毒偵字第8130號、
第8516號），本院於準備程序進行中，因被告就被訴事實為有罪
之陳述，經告知簡式審判程序意旨，並聽取公訴人及被告之意見
後，本院合議庭裁定由受命法官獨任依簡式審判程序審理，判決
如下：
    主  文
甲○○連續施用第一級毒品，處有期徒刑拾月，扣案之第一級毒
品海洛因參包（其中壹包淨重肆點貳肆公克，空包裝重零點貳參
公克，另貳包合計淨重零點貳肆公克，空包裝重零點肆壹公克）
均沒收銷燬，扣案之注射針筒貳支均沒收；又連續施用第二級毒
品，處有期徒刑捌月，扣案之第二級毒品甲基安非他命壹包（驗
前淨重零點壹陸公克，驗後淨重零點壹參公克）沒收銷燬。應執
行有期徒刑壹年伍月，扣案之第一級毒品海洛因參包（其中壹包
淨重肆點貳肆公克，空包裝重零點貳參公克，另貳包合計淨重零
點貳肆公克，空包裝重零點肆壹公克）、第二級毒品甲基安非他
命壹包（驗前淨重零點壹陸公克，驗後淨重零點壹參公克）均沒
收銷燬，扣案之注射針筒貳支均沒收。
    事  實
一、甲○○前於民國90年間，因違反毒品危害防制條例案件，經
    本院以90年度訴字第2092號判處有期徒刑1 年6 月，嗣經臺
    灣高等法院高雄分院撤銷原判決仍判處有期徒刑1 年6 月確
    定，另於91年間因違反毒品危害防制條例案件，經本院以91
    年度訴字第2636號判處有期徒刑10月確定，上開2 案件經接
    續執行，於94年3 月31日假釋出監，嗣因另涉犯毒品危害防
    制條例案件經撤銷假釋復入監執行，現仍在監執行中（不構
    成累犯）。另於87年間，因施用毒品案件，經本院以87年度
    毒聲字第2975號裁定送觀察、勒戒後，認有繼續施用毒品之
    傾向，經本院以87年度毒聲字第3471號裁定令入戒治處所施
    以強制戒治，於88年11月10日執行完畢出所，並經臺灣高雄
    地方法院檢察署檢察官於89年5 月16日以89年度戒毒偵字第
    586 號不起訴處分確定，又因施用毒品案件，經本院以90年
    度毒聲字第5497號裁定令入戒治處所施以強制戒治，嗣經本
    院以91年度毒聲字第2357號裁定停止戒治後，復因施用毒品
    案件，經本院以91年度毒聲字第5092號裁定撤銷停止戒治復
    令入戒治處所施以強制戒治，於92年7 月11日執行完畢出監
    。詎仍不知戒絕毒癮，明知海洛因及甲基安非他命係毒品危
    害防制條例第2 條第2 項第1 款、第2 款所明定之第一、二
    級毒品，不得持有及施用，仍於前述強制戒治執行完畢釋放
    後5 年內，復基於施用第一級毒品海洛因之概括犯意，自94
    年5 月間某日起至94年10月16日上午6 時許止，每3 至4 日
    或1 週施用1 次之頻率，連續在其位於高雄縣鳳山市海光四
    村333 號住處，以將第一級毒品海洛因摻水置入針筒內施打
    身體之方式，施用第一級毒品海洛因多次；並基於施用第二
    級毒品甲基安非他命之概括犯意，於94年7 月23日某時許起
    至94年10月16日上午6 時許止，每1 至2 週施用1 次之頻率
    ，連續在上開地點，以將第二級毒品甲基安非他命置於玻璃
    球內燒烤吸取煙霧之方式，施用第二級毒品甲基安非他命多
    次。嗣(1)於94年9 月3 日16時30分許，因行跡可疑，為警在
    高雄縣鳳山市○○路與力行路口統一超商前查獲，並扣得甲
    ○○所有之海洛因1 包（淨重4.24公克、空包裝重0.23公克
    ）及供施用毒品所用之注射針筒1 支；(2)於94年9 月13日14
    時5 分許，因行跡可疑，為警在高雄縣鳳山市○○路與文山
    路口查獲，甲○○並主動交出其所有之甲基安非他命1 包（
    驗前淨重0.16公克，驗後淨重0.13公克）；(3)於94年10月16
    日10時45分許，因行跡可疑，為警在高雄縣鳳山市○○路85
    之1 號前查獲，甲○○並主動交出其所有之海洛因2 包（合
    計淨重0.24公克、空包裝重0.41公克）及供施用毒品所用之
    注射針筒1 支；且均分別得甲○○同意採尿送驗後，均呈嗎
    啡及甲基安非他命陽性反應，始知上情。
二、案經高雄縣政府警察局鳳山分局報請臺灣高雄地方法院檢察
    署檢察官偵查起訴及併案。
    理  由
一、按本件被告甲○○所犯係死刑、無期徒刑、最輕本刑為3 年
    以上有期徒刑以外之罪，其於準備程序就前揭被訴事實為有
    罪之陳述，經受命法官告知簡式審判程序之旨，並聽取其與
    公訴人之意見後，本院認無不得或不宜改依簡式審判程序進
    行之處，爰依刑事訴訟法第273 條之1 第1 項、第284 條之
    1 ，裁定本件由受命法官獨任進行簡式審判程序，合先敘明
    。
二、訊據被告對於上揭時、地，連續以上述方式施用第一級毒品
    海洛因及第二級毒品甲基安非他命多次之事實坦承不諱，且
    查：
  (一)被告為警查獲後，於94年9 月3 日21時10分許、94年9 月13
    日14時40分許、94年10月16日13時5 分許所採集之尿液，經
    送驗結果，確呈嗎啡及甲基安非他命陽性反應，此有臺灣檢
    驗科技股份有限公司94年9 月20日報告編號KＺ000000000000
    號、94年9 月27日報告編號KＺ000000000000號、94年11月1
    日報告編號KH2005A0000000號濫用藥物尿液檢驗報告各1 份
    、尿液採集編號對照表3 張附卷可稽。又於94年9 月3 日、
    94年10月16日為警查獲時扣案之疑似海洛因白粉3 包，經送
    請法務部調查局鑑定結果，認確含第一級毒品海洛因成份（
    其中1 包淨重4.24公克，空包裝重0.23公克，另2 包合計淨
    重0.24公克，空包裝重0.41公克）此有法務部調查局94年11
    月16日調科壹字第220021459 號、94年12月22日調科壹字第
    220021840 號鑑定通知書2 張在卷可憑。另於94年9 月13日
    為警查獲時扣案之疑似甲基安非他命晶體1 包，經送請高雄
    醫學大學附設中和紀念醫院檢驗結果，確呈甲基安非他命陽
    性反應（驗前淨重0.16公克，驗後淨重0.13公克），此有上
    開醫院94年12月20日編號0000-000號檢驗報告1 張存卷可參
    ，並有於94年9 月3 日、94年10月16日查獲被告所有供施用
    第一級毒品海洛因所用之注射針筒2 支扣案可證。此外，復
    有搜索扣押筆錄、扣押物品目錄表各3 份、照片12張在卷可
    查。被告前揭自白與事實相符，應堪採為認定被告有罪之證
    據，則被告連續施用第一級毒品海洛因及第二級毒品甲基安
    非他命多次之犯行，堪以認定。
  (二)被告前於87年間，因施用毒品案件，經本院以87年度毒聲字
    第2975號裁定送觀察、勒戒後，認有繼續施用毒品之傾向，
    經本院以87年度毒聲字第3471號裁定令入戒治處所施以強制
    戒治，於88年11月10日執行完畢出所，並經臺灣高雄地方法
    院檢察署檢察官於89年5 月16日以89年度戒毒偵字第586 號
    不起訴處分確定，又因施用毒品案件，經本院以90年度毒聲
    字第5497號裁定令入戒治處所施以強制戒治，嗣經本院以91
    年度毒聲字第2357號裁定停止戒治後，復因施用毒品案件，
    經本院以91年度毒聲字第5092號裁定撤銷停止戒治復令入戒
    治處所施以強制戒治，於92年7 月11日執行完畢出監，此有
    臺灣高等法院被告前案紀錄表1 紙在卷足參，其於前案強制
    戒治執行完畢後，5 年內再犯本件施用毒品罪之事實，事證
    明確，應予依法論科。
三、查海洛因、甲基安非他命分別係毒品危害防制條例第2 條第
    2 項所稱之第一級、第二級毒品，不得非法持有、施用。核
    被告所為，係犯毒品危害防制條例第10條第1 項之施用第一
    級毒品罪及同條第2 項之施用第二級毒品罪。其施用第一級
    、第二級毒品前後，持有海洛因、甲基安非他命之低度行為
    ，應為施用之高度行為所吸收，不另論罪。又被告先後多次
    施用第一級、第二級毒品等犯行，均時間緊接，犯罪構成要
    件亦均相同，顯各係基於概括犯意反覆為之，為連續犯，應
    依刑法第56條各論以一罪，並加重其刑。被告所犯上述2 罪
    ，犯意各別，行為互殊，應予分論併罰。另本件起訴書於起
    訴事實雖僅記載被告於94年9 月1 日起至同年月3 日止，連
    續施用第一級毒品海洛因多次之犯行，及於94年7 月23日起
    至94年9 月2 日止，連續第二級毒品甲基安非他命多次之犯
    行，然檢察官就犯罪事實一部起訴者，其效力及於全部，被
    告其餘數次施用海洛因及甲基安非他命之犯行，與前揭業經
    起訴有罪部分，時間緊接且犯罪構成要件相同，顯係基於概
    括犯意而為之，有連續犯裁判上一罪關係，並經檢察官移請
    併案審理，本院自得併予審理。爰審酌被告前有多次毒品前
    科，且經強制戒治後，仍未能戒絕其毒癮，復連續施用第一
    、二級毒品數次，足證前開保安處遇措施已難矯治其惡性，
    惟念其於犯罪後坦承犯行及所犯為自戕行為等一切情狀，分
    別量處如主文所示之刑，並定其應執行刑，以資懲儆。扣案
    之第一級毒品海洛因3 包（其中1 包淨重4.24公克，空包裝
    重0.23公克，另2 包合計淨重0.24公克，空包裝重0.41公克
    ），第二級毒品甲基安非他命1 包（驗前淨重0.16公克，驗
    後淨重0.13公克），屬查獲第一、二級毒品，爰依毒品危害
    防制條例第18條第1 項前段規定，不問屬於犯人與否，均予
    宣告沒收銷燬之；至於鑑驗耗損之第一級毒品海洛因及第二
    級毒品甲基安非他命，既已滅失，爰不再行諭知沒收銷燬，
    併此敘明。另扣案之注射針筒2 支，為被告所有供施用第一
    級毒品海洛因所用，且使用後已經清洗，此據被告於本院審
    理時供明在卷，爰依刑法第38條第1 項第2 款宣告沒收。
四、另按「刑事訴訟法第302 條第1 款規定，案件曾經判決確定
    者，應為免訴之判決，係以同一案件已經法院為實體上之確
    定判決，該被告應否受刑事制裁，既因前次實體判決而確定
    ，不能更為其他有罪或無罪之實體上裁判。此項原則，關於
    實質上一罪或裁判上一罪，其一部事實已經判決確定者，對
    於構成一罪之其他部分，固亦均應適用，但此種情形係因審
    判不可分之關係在審理事實之法院，就全部犯罪事實，依刑
    事訴訟法第267 條規定，本應予以審判，故其確定判決之既
    判力亦自應及於全部之犯罪事實，惟若在最後審理事實法院
    宣示判決後始行發生之事實，既非該法院所得審判，即為該
    案判決之既判力所不能及，是既判力對於時間效力之範圍應
    以最後審理事實法院之宣示判決日為判斷之標準（最高法院
    32年上字第2578號判例參照），而上開判例稱「最後審理事
    實法院」，而非謂「最後事實審」，顯然不限於第二審判決
    ，因而在未經上訴於第二審法院之判決，亦屬相同，即其既
    判力之時點，應至第一審宣示判決之日」（最高法院85年度
    台非字第32號判決可資參照）。被告前因連續施用第二級毒
    品案件，經本院於94年7 月22日，以94年度易字第1020號判
    處有期徒刑7 月，該判決並於同年8 月29日確定，有臺灣高
    等法院被告前案紀錄表、94年度易字第1020號判決各1 份在
    卷足參，是被告於上開判決後翌日起即94年7 月23日某時，
    復施用第二級毒品，然參照前揭最高法院判決意旨，被告自
    同年7 月22日後，始發生之施用毒品行為，則非該確定判決
    效力所及，附此敘明。
據上論斷，應依刑事訴訟法第273 條之1 第1 項、第284 條之1
、第299 條第1 項前段，毒品危害防制條例第10條第1 項、第2
項、第18條第1 項前段、第23條第2 項，刑法第11條、第56條、
第38條第1 項第2 款、第51條第5 款、第9 款，判決如主文。
本案經檢察官乙○○到庭執行職務。
中    華    民    國    95    年    2     月    15    日
                  鳳山刑事第1 庭      法  官  林芳華
以上正本證明與原本無異。
如不服本判決，應於判決送達後10日內，向本院提出上訴狀。
中    華    民    國    95    年    2     月    16    日
                                      書記官  賴佳慧
附錄本案論罪科刑法條全文
毒品危害防制條例第10條
施用第一級毒品者，處6月以上5年以下有期徒刑。
施用第二級毒品者，處3年以下有期徒刑。


司法院資訊處製作；財團法人民間司法改革基金會備份。
